【裁判字號】    90,上易,342
【裁判日期】    891215
【裁判案由】    傷害
【裁判全文】
臺灣高等法院臺中分院刑事判決                  民國九十年度上易字第三四二號
      上  訴  人  臺灣臺中地方法院檢察署檢察官
      上  訴  人
      即  被  告  乙○○
右上訴人等因被告傷害案件，不服臺灣台中地方法院中華民國八十九年十二月十五日
第一審判決（民國八十九年度易字第二八七０號，起訴案號：臺灣台中地方法院檢察
署民國八十九年度偵字第二四六號），提起上訴，本院判決如左：
      主  文
上訴駁回。
      事  實
一、乙○○於民國（下同）八十九年十月二十一日下午八時許，在台中市○○○○街
    與大英街口，因其妻卓翠宏駕駛之車牌號碼Ｖ８－七０五號營業自小客車，與丙○○騎乘之車牌號碼ＫＹＰ－三一九號機車擦撞（過失傷害部分另案偵辦），發
    生糾紛，乙○○聞訊隨即趕至現場，竟基於傷害之故意，徒手毆打丙○○臉部，
    致丙○○受有臉部挫傷之傷害。
二、案經丙○○訴請臺中市警察局第二分局報請臺灣臺中地方法院檢察署檢察官偵查
    起訴。
      理  由
一、訊據上訴人即被告（下稱被告）乙○○矢口否認有何傷害之犯行，並辯稱：伊當
    天在車行內與他人閒聊，車行內雖有其他計程車前往查看，然伊未曾前往車禍現
    場，伊太太發生車禍，伊不一定要到現場，伊未打告訴人云云。惟查右揭事實，
    業據告訴人丙○○指述稽詳，核與證人即當天搭乘丙○○機車亦在現場之林紅滋
    證述情節相符，並有診斷證明書一紙在卷可稽。證人丁○○於偵查中雖證稱：當
    天與乙○○在車行談出國遊玩之事，乙○○未到車禍現場云云，然被告既自陳與
    丁○○在台中市○○○○街一一八號車行閒談中，曾接獲其妻以電話告知在上開
    地點與人發生車禍，且不諱言國通計程車內其他計程車有去現場，然衡諸常情，
    被告知悉同為車行司機之妻卓翠宏與人發生車禍，且肇事地點在車行附近，又車
    行內其他司機均趕往了解，身為肇事者之夫即被告，豈有與他人閒聊出國等非急
    迫之事，放任妻子在肇事地點與他人爭執之理，顯與常理相違；且證人即接獲台
    中市警察局勤務中心通報車禍鬥毆情事，轉由台中市警察局第四分局通報黎明派
    出所派員處理之派出所員警戊○○於原審證稱：前往處理事件時，詢問得知係機
    車女騎士遭人毆打，經再三質問女計程車駕駛，方供稱跟她同車之人係其先生，
    並調出口卡供告訴人指認無誤，該口卡中人士即為處理現場時，曾返回現場查看
    者其中之一，且於伊上開詢問與肇事司機之關係時，均加以否認等語在卷，嗣於
    本院審理時復證稱：「我是經勤務中心通知第四分局，再轉到黎明派出所，我正
    好輪值備勤，我是經告訴人告訴我被告的身分，才回派出所調出口卡片供告訴人
    指認。當時我有去追本案的嫌犯，我們跟隨到計程車行前面，因為當時有民眾告
    訴我那計程車的車行及車號，所以我們有跟隨」等語；倘被告未曾至肇事現場毆
    打告訴人，何以於員警上前詢問與肇事者之關係時，三緘其口？足認證人丁○○
    之證詞，應屬迴護之詞，無可採信。綜上所述，被告空言否認與置辯，無非臨訟
    畏罪飾卸之詞，要無足採。被告於本院審理時請求傳訊證人丁○○，嗣又捨棄此
    項請求，然查其待證事項，悉與該證人於偵查中所述相同，該證人經傳未到案，
    本院認無再予傳訊必要；再者，被告請求播放偵查錄音帶，證明檢察官訊問告訴
    人如何報案時，告訴人回答稱請伊之朋友代為報案，並提出代為報案人之電話號
    碼給檢察官乙節，經本院當庭播放勘驗結果，並無該項錄音內容，附此敘明。事
    證已臻明確，被告犯行洵堪認定，應予依法論科。
二、核被告所為，係犯刑法第二百七十七條第一項之罪。原審適用刑法第二百七十七
    條第一項、第四十一條，罰金罰鍰提高標準條例第一條前段、第二條之規定，審
    酌被告聽聞妻女與他人發生糾紛，一時情緒失控，驟然出手傷及對方，其犯罪之
    動機、目的、手段、所生危害及犯罪後之態度等一切情狀，量處有期徒刑參月，
    並諭知易科罰金之折算標準。其認事用法及量刑均無不當，被告上訴意旨否認犯
    罪，恣意指摘原判決不當，為無理由，應予駁回。檢察官上訴意旨略以被告無故
    毆打告訴人，惡性重大，原審顯然量刑過輕等語，指摘原判決不當。惟本院審酌
    被告聽聞其妻與他人發生糾紛，一時情緒失控，始驟然出手傷及告訴人，告訴人
    受有臉部挫傷之傷害尚非嚴重等情，原審對被告之量刑並無過輕之處，檢察官上
    訴亦為無理由，應併予駁回。
三、據上論斷，應依刑事訴訟法第三百六十八條，判決如主文。
本案經檢察官甲○○到庭執行職務。
中      華      民      國    九十      年      四      月     十七     日
                  臺灣高等法院臺中分院刑事第四庭
                                    審判長法  官  洪  耀  宗
                                          法  官  劉  登  俊
                                          法  官  吳  重  政
右正本證明與原本無異。
不得上訴。
                                          書記官  林  育  德
中      華      民      國    九十    年      四     月    十七      日
附錄：
刑法第二百七十七條第一項：傷害人之身體或健康者，處三年以下有期徒刑、拘役或
一千元以下罰金。
                                                                     Ａ


司法院資訊處製作；財團法人民間司法改革基金會備份。
